# GIOVANNY MARÍN ARCILA

Residencia: CII 83 # 95-34; Bochica 1 Bq C5 Apto 413; Bogotá D.C.

Cédula de Ciudadanía: 89.009.411 Armenia/Q. Matricula Profesional No. 25202117198 CND

Celular: 317 - 5 00 63 10

E-Mail: gmarinarcila@gmail.com



# PERFÍL PROFESIONAL

Ingeniero Civil y Topógrafo con Experiencia en Construcción de Obra Civil y Desarrollo de Proyectos de Infraestructura para el Sector Hidrocarburo (Plataformas Petroleras-Vías de Acceso y Facilidades en Estaciones de Producción); (Movimientos de Tierra – Estructuras en Concreto); Construcción de Cimentaciones Especiales (Pilotajes-Caisson's) y Urbanismo.

Control y Programación de Obra – Coordinación de Proyectos – Supervisión de Personal – Manejo de Contratistas

Conocimientos en Sistemas:

-Microsoft Office (Word, Excel, PowerPoint) - Internet - Auto CAD 2D - MS Project -

Gran responsabilidad en las actividades a realizar, con excelentes relaciones personales, disposición de colaboración, adaptabilidad al cambio y al aprendizaje continuo, capacidad de integración y trabajo en grupo. Cuenta con facilidad para asimilar, poner en práctica y transmitir nuevos conocimientos. Dedicado y comprometido para el logro y alcance de los objetivos y metas impuestas.

### **EXPERIENCIA LABORAL**

ACCIONAR PROYECTOS INTEGRADOS DE CONSTRUCCION SAS. Ingeniero Residente

Jefe Inmediato: Ing. Iván Felipe Celis – Director de obra.

TEL: 300 2046731 – 318 2098219 19 Septiembre 2011 al 6 Octubre 2012.

CONSTRUCCIÓN BODEGA INDUSTRIAL "NUEVA SEDE INDUSTRIAS ECTRICOL" AREA TOTAL CONSTRUIDA 5733.36 M2. UBICACIÓN: CELTA TRADE PARK LOTE 119 KM 7.1 AUTOPISTA A MEDELLIN; BOGOTA D.C.

IES LTDA Ingeniero Residente

Bajo contrato de RH INGECON S.A.

Jefe Inmediato: Ing. Pompilio Chavarro – Director de obra.

TEL: 312 4790485 – 318 3061440 13 Marzo 2011 a 05 Julio 2011.

➤ CONSTRUCCIÓN DE LOS POZOS EXPORATORIOS PINOCHO 1 y TINGUA 1 EN PUERTO GAITAN META BAJO CONTRATO No. 5209127: "OBRAS CIVILES PARA LA CONSTRUCCION Y/0 ADECUACION DE LAS LOCALIZACIONES Y VIAS DE ACCESO DE UN (1) POZO EXPLORATORIO DE LA CAMPAÑA DE PERFORACION UBICADA EN EL BLOQUE CAÑO SUR EN EL DEPARTAMENTO DEL META Y NUEVE (9) OPCIONES DE POZOS EXPLORATORIOS EN AREAS PERTENECIENTES A LA GERENCIA REGIONAL CENTRAL Y AREAS EXPLORATORIAS DE ECOPETROL S.A."

# CONSORCIO M.VE Ingenieros Civiles Contratistas (Mavil - Vías y Estructuras);

Jefe Inmediato: Ing. Pompilio Chavarro – Director de obra.

TEL: 312 4790485 – 318 3061440 02 Octubre 2010 a 01 Enero 2011.

➤ INGENIERO RESIDENTE DE OBRA EN LA CONSTRUCCIÓN DE LAS LOCACIONES PETROLERAS QUIFA 78 Y QUIFA 40 EN CAMPO RUBIALES META BAJO CONTRATO No. 47000000276 SUSCRITO CON PACIFIC RUBIALES ENERGY – METAPETROLEUM LIMITED"

#### VIAS Y ESTRUCTURAS LTDA Ingeniero Residente

Jefe Inmediato: Ing. Pompilio Chavarro – Director de obra.

TEL: 312 4790485 – 318 3061440 13 Agosto 2010 a 19 Septiembre 2010

CONTRATO No. CW-001-10: CONSTRUCCIÓN DE UNA LOCACIÓN TIPO MULTIPOZO PARA PERFORACIÓN DE POZOS Y LA OPCIÓN DE (DOS) LOCACIONES TIPO MULTIPOZO MÁS, CON SUS RESPECTIVAS VÍAS DE ACCESO EN EL BLOQUE PLAYÓN, MUNICIPIO DE RIONEGRO, DEPARTAMENTO DE SANTANDER. PETROAMERICA OIL CORP.

#### **COLSERPETROL LTDA** Ingeniero Residente

Jefe Inmediato: Ing. David Medina – Director de Obra.

TEL: 315 2444017

9 Marzo 2010 a 02 Agosto 2010

CONSTRUCCIÓN DE LOS CLUSTER GUATIQUIA 8, SURIA 18, LIBERTAD NORTE 30 Y LIBERTAD NORTE 8; BAJO EL CONTRATO No. 5206198 SUSCRITO CON ECOPETROL S.A.: "OBRAS PARA LA CONSTRUCCIÓN DE SIETE (7) LOCALIZACIONES, ADECUACIÓN DE SUS VÍAS DE ACCESO Y DIEZ (10) OPCIONES, PERTENECIENTES A LA SUPERINTENDENCIA DE OPERACIONES CENTRAL PARA LA CAMPAÑA DE PERFORACIÓN DE POZOS PETROLEROS 2009 DE LA GERENCIA REGIONAL CENTRAL. ECOPETROL S.A."

**COINSA LTDA** (Construcciones de Ingeniería y Servicios de Arquitectura); *Ing. Residente* Jefe Inmediato: Ing. Pompilio Chavarro – Director de obra.

TEL: 313 8918572 - 313 2199731

19 Septiembre 2009 a 24 Diciembre 2009

CONTRATO MARCO DE OBRAS CIVILES NECESARIAS PARA LA EXPLORACIÓN, PERFORACIÓN Y PRODUCCIÓN DEL BLOQUE CORCEL PETROMINERALES S.A.; BARRANCA DE UPÍA/META.

#### RH INGENIERÍA Y CONSTRUCCIÓN LTDA. Ing. Residente y Programador de Obra.

Jefe Inmediato: Ing. Camilo Suarez – Coordinador de Proyectos

TEL: (8) 6 56 01 70; 317 5 01 43 17 28 Mayo 2007 a 17 Septiembre 2009

- ➢ ING. RESIDENTE DE OBRA: CONSTRUCCIÓN DE LA LOCALIZACIÓN PETROLERA GUATIQUIA 07 Y CHICHIMENE 31 BAJO EL CONTRATO No. 5203251 "OBRAS PARA LA RECUPERACIÓN AMBIENTAL DE 5 CLUSTER Y 10 LOCALIZACIONES PETROLERAS CON OPCIÓN DE 15 LOCALIZACIONES ADICIONALES PARA LA SUPERINTENDENCIA DE OPERACIONES APIAY DE ECOPETROL S.A. VIGENCIA 2008"
- ➤ ING. RESIDENTE DE OBRA: CONTRATO SATELITE No. 9009878 "CONSTRUCCIÓN DE 5 CAISSON`S PARA RECUPERACIÓN DE POZOS EN CAMPO GUANDO CONTRATO DE ASOCIACIÓN BOQUERON- PETROBRAS COLOMBIA LIMITED"

- ➢ ING. RESIDENTE DE OBRA: CONTRATO No. 9008811 "MANTENIMIENTO DE VÍAS Y LOCALIZACIONES EN CAMPO GUANDO" Y CONTRATO No. 9009439 "SERVICIO DE MANTENIMIENTO DE LA VIA MELGAR − ICONONZO." CONTRATOS DE ASOCIACIÓN BOQUERON − PETROBRAS COLOMBIA LIMITED −
- ➢ ING. PROGRAMADOR Y AUXILIAR DE OBRA: CONSTRUCCIÓN DE LA LOCALIZACIÓN PETROLERA POZO EXPLORATORIO HADAS 1 Y CONSTRUCCIÓN DE LA LOCALIZACIÓN PETROLERA SURIA SUR 17. CONTRATO №. 5202749 "OBRAS DE ADECUACIÓN DE VÍAS DE ACCESO A POZOS Y CONSTRUCCIÓN DE LOCALIZACIONES PARA LA CAMPAÑA DE PERFORACIÓN DE POZOS PETROLEROS 2007-2008 EN EL CAMPO SURIA CON 1 OPCIÓN EN EL AREA PERTENECIENTE A LA SUPERINTENDENCIA DE OPERACIONES APIAY DE LA GERENCIA REGIONAL CENTRAL DE ECOPETROL S.A."
- ING. PROGRAMADOR Y AUXILIAR DE OBRA: CONTRATO No. 4014029 "OBRAS DE CONSTRUCCIÓN DE PISCINAS DE TRATAMIENTO Y PLATAFORMA PARA LA AMPLIACIÓN DEL STAP DE LA ESTACIÓN CASTILLA II EN EL CAMPO CASTILLA DE LA SUPERINTENDENCIA DE OPERACIONES APIAY DE ECOPETROL S.A. UBICADA EN EL MUNICIPIO DE CASTILLA LA NUEVA, EN EL DEPARTAMENTO DEL META. VIGENCIA 2007"

#### CONSTRUIR INGENIERÍA LTDA. Ingeniero Residente de Obra

OBRA: TERMINAL DE TRANSPORTES DE GUADALAJARA DE BUGA; Buga-Valle

Jefe Inmediato: Ing. Andrés Felipe Rengifo Bernardi - Director de Obra

TEL: 300 6 16 42 20; 315 4 59 77 08 19 Diciembre 2006 a 20 Mayo 2007

- Construcción de Obra Civil, Movimiento de Tierras, Instalaciones Hidrosanitarias, Alcantarillado Pluvial y Residual, Pavimentos Flexible y Rígido, Cimentación de Estructura y Concretos, Obras Exteriores.
- ➤ Total obra ejecutada 27.627 m2; Movimiento de Tierra 24.143 m3; Pavimento Rígido 8.896 m2; Pavimento Flexible 8.054 m2; Mampostería 3.600 m2; Alcantarillado Pluvial y Sanitario 1.030 ml; Red Hidráulica 620 ml; Red Sanitaria 200 ml; Red Contraincendio 650 ml; Vigas de Cimentación 1.184 ml; Piso Afinado con Endurecedor 5.142 m2; Metaldeck 1.714 m2.

#### CONSTRUCTORA OBRAS LTDA. Ingeniero Auxiliar de Obra

OBRA ALTAVISTA TORRES DE APARTAMENTOS; Cra 13 # 31-21 Bogotá D.C.

Jefe Inmediato: Ing. Germán Garavito-Gerente de Proyecto

TEL: (1) 3 23 29 81, 310 3 20 24 14 03 Abril al 05 Octubre de 2006

- Responsable del Seguimiento y Control de Obra.
- Medición de Cantidades y Elaboración de Cortes de Obra a Contratistas.
- Elaboración de cartillas de hierro para su respectivo pedido en la ejecución de la cimentación e inicios de estructura de las Torres 1 y 2.

#### GEOFUNDACIONES S.A. Ingeniero Residente de Obra

Jefe Inmediato: Ing. Freddy Triana – Coordinador de obras

TEL: 8 64 37 77, Bogotá D.C. 08 Junio 2004 a 16 Diciembre 2005

- Responsable de la Ejecución, Seguimiento y Control de Obra.
- Manejo de Personal de Administración e Inspección de Sub-Contratistas.
- Control y Administración de Recursos e Insumos para la Construcción en Concreto Tipo Tremie de Pantallas Preexcavadas y Barretes Preexcavados Pilotes Vibrados Pilotes Preexcavados por el sistema Tipo Kelly y Tipo Tornillo (hélice continua) Pantallas Plásticas; durante la ejecución de obras puntuales particulares y obras lineales en transmilenio.

# **EDUCACIÓN**

1997 – 2004, Universidad Nacional de Colombia. Bogotá D.C.

#### **INGENIERÍA CIVIL**

Proyecto de Grado: Control de Presupuesto y Programación en Cimentaciones Profundas de Estructuras (Año 2004-DIC).

1994 - 1996. Universidad del Quindío. Armenia.

## TECNÓLOGO EN TOPOGRAFÍA

Seminario: Movimiento de Tierras (Año 1996).

1987 – 1993, Instituto Técnico Industrial. Armenia, Quindío.

**BACHILLER TÉCNICO** 

## REFERENCIAS

Ing. Iván Felipe Celis; Gerente ACCIONAR PROYECTOS INTEGRADOS DE CONSTRUCCION S.A.S. CEL. 300 2046731

Ing. Pompilio Chavarro; Gerente IES LTDA CEL. 312 4790485 – 318 3061440

Ing. Camilo Suárez; Coordinador de proyectos RH INGECON S.A. CEL. 317 5014317

Ing. Ricardo Higuera; Gerente RH INGECON S.A. CEL. 315 3998454; 310 2536648

Ing. Jesús Antonio Narváez Avilés; Coordinador Obras Civiles PETROBRAS UN\_COL CEL. 315 3920132; 310 8673523

Ing. Rodrigo Olave; Director de interventoría OBRA ALTAVISTA TORRES DE APARTAMENTOS; Bogotá D.C. CEL. 312 4609002

Ing. Germán Garavito; Gerente de Proyecto CONSTRUCTORA OBRAS LTDA; Bogotá D.C. CEL. 310 3202414

GOVANNY MARIN ARCILA C.C. 89.009.411 Armenia M.P. 25202117198 CND